【裁判字號】    97,消債更,139
【裁判日期】    980323
【裁判案由】    聲請更生程序
【裁判全文】
臺灣彰化地方法院民事裁定           97年度消債更字第139號
聲  請  人
即  債務人  甲○○
                      70弄2.
上列當事人聲請消費者債務清理事件，本院裁定如下：
    主    文
債務人甲○○自中華民國九十八年三月二十三日下午四時起開始
更生程序。
命司法事務官進行本件更生程序。
延長保全處分聲請駁回。
    理    由
一、按法院開始更生程序之裁定，應載明其年、月、日、時，並
    即時發生效力。次按法院裁定開始更生或清算程序後，得命
    司法事務官進行更生或清算程序，必要時得選任律師、會計
    師或其他適當之自然人或法人為監督人或管理人，消費者債
    務清理條例第45 條第1項、第16條第1項定有明文。
二、本件聲請人即債務人主張：其曾因有不能清償之虞之情事，
    提出債權人清冊，依「中華民國銀行公會會員辦理消費金融
    案件無擔保債務協商機制」，請求共同協商債務清償方案，
    並於民國（下同）95年10月協商成立，約定每月應繳金額新
    臺幣（下同）21,056元。惟聲請人每月收入約16,000元，尚
    需支出每月必要生活費，及2名子女扶養費合計8,377元，薪
    資已近透支、不敷使用，不得已而於97年1 月毀諾，故聲請
    人有因不可歸責於己之事由致履行顯有重大困難之情事。又
    債務人無擔保或無優先權之債務總額未逾1,200 萬元，復未
    經法院裁定開始清算程序或宣告破產，爰聲請裁定准予更生
    等語。
三、經查，聲請人前揭所述事實，業據提出戶籍謄本、土地及建
    物謄本、薪資領取收據、全國財產稅總歸戶財產查詢清單、
    財產及收入狀況說明書、債務人財產清單、財政部臺灣省中
    區國稅局95及96年度綜合所得稅各類所得資料清單、存摺影
    本、保險單影本、支付保險費證明、健保支出證明、水電費
    等各項生活雜支收據、債務人清冊、債權人清冊、協議書、
    無擔保債務還款計畫、財團法人金融聯合徵信中心之當事人
    綜合信用報告、財產變動報告書等件為證，經核尚無不合。
    此外，復查無聲請人有消費者債務清理條例第6 條第3 項、
    第8 條或第46條各款所定駁回更生聲請之事由存在。是聲請
    人聲請更生，非無所據，應予准許，爰裁定如主文第1 項。
四、至於聲請人雖另聲請裁定延長本院就本院97年度執戊字第90
    64號執行事件所為之保全處分。惟按法院裁定開始更生程序
    後，對於債務人不得開始或繼續訴訟及強制執行程序，消費
    者債務清理條例第48條第2 項前段定有明文。本件既經本院
    裁定開始更生程序，則聲請人聲請前開延長保全處分，揆諸
    前開規定，自無必要，不應准許，爰裁定如主文第3 項。
中    華    民    國    98    年    3     月    23    日
              民事第二庭  法  官 林秉暉
上為正本係照原本作成。
本件不得抗告。
本裁定已於98年3月23日下午4時公告。
中    華    民    國    98    年    3     月    23    日
                          書記官 廖春慧


司法院資訊處製作；財團法人民間司法改革基金會備份。
